【裁判字號】    89,易,671
【裁判日期】    890515
【裁判案由】    恐嚇
【裁判全文】
臺灣板橋地方法院刑事判決                          八十九年度易字第六七一號
    公  訴  人  臺灣板橋地方法院檢察署檢察官
    被      告  乙○○
右列被告因恐嚇案件，經檢察官提起公訴（八十七年度偵字第一三三四三號），本院
判決如左：
    主  文
乙○○以加害生命、財產之事，恐嚇他人，致生危害於安全，處拘役貳拾日，如易科
罰金，以佰元折算壹日。
    事  實
一、乙○○原係設於高雄市○○路二一八號由丙○○所開設「醇酒城洋行」，在台北
    市○○路○段三三九號之門市部所僱請之員工，因其所負責之八德門市部帳目不
    清而遭丙○○質疑，雙方因而關係不睦，且與丙○○就薪資產生爭議，並因未能
    以電話與丙○○取得聯繫，故於民國（下同）八十七年六月初某日下午某時，乙○○又撥打（０七）0000000號電話一、二次至高雄市「醇酒城洋行」，
    並由丙○○接聽，因雙方洽談無結果而發生口角，丙○○即掛乙○○電話，乙○○對此深表不滿，竟基於恐嚇之犯意，而於遭掛電話後之三十分鐘內，接續撥打
    三、四次電話要求與丙○○通話不成時，即向接聽電話之「醇酒城洋行」員工甲○○要求向丙○○轉達：「伊要至高雄殺害丙○○全家，並且砸店」等語，經甲○○向丙○○轉達後，使丙○○心生畏懼，致生危害於丙○○之生命、財產安全
    。
二、案經丙○○訴由台灣板橋地方法院檢察署檢察官偵查起訴。
    理  由
一、本件訊之被告乙○○固不否認曾打電話至高雄與丙○○聯絡，惟矢口否認有何恐
    嚇危害安全之犯行，辯稱僅在電話中表示要丙○○出來談事情（即薪水爭議）云
    云。惟查被告前揭犯行，業經證人甲○○偵查中證述屬實（見偵查卷第七十二頁
    反面），核與告訴人丙○○在偵查、本院審理中指訴曾接到被告要甲○○轉告之
    電話內容等情節相符，且被告因與告訴人發生薪資爭議，而先打一、二次電話質
    問告訴人，雙方進而以三字經相互辱罵，亦為被告所自承，衡情被告如僅係單純
    與告訴人洽商處理前述爭議，則何須事後接續打三、四次電話給告訴人，可見其
    必事出有因，況且證人甲○○與被告素無怨隙，當無設詞誣攀之可能，是告訴人
    指訴被告恐嚇尚堪採信，而告訴人經甲○○轉達上開威嚇言詞後，致心生畏怖，
    足生危害於告訴人之生命、財產安全，亦據告訴人陳明在卷。被告前開所辯，顯
    係卸責之詞，自不足採。事證明確，被告恐嚇之犯行，洵堪認定。
二、核被告乙○○之所為，係犯刑法第三百零五條以加害生命、財產之事恐嚇罪。公
    訴意旨雖認被告前後數次恐嚇行為，時間緊接、所犯為構成要件相同之罪，顯係
    基於概括犯意而為之，為連續犯；然查刑法上之連續犯，係指一次即可成罪之行
    為，而以特定或概括之意思，數次反覆為之者而言，故必須以連續之意思對於同
    一性質之法益，予以數次侵害者，乃為連續犯，若於實施犯行後，因尚未能完成
    其犯罪，乃以繼續動作，促成其最終之目的者，即為接續犯而非連續犯。本件被
    告係因與告訴人於電話中發生口角遭掛電話後，始基於恐嚇犯意，於三十分鐘內
    接續撥打三、四次電話要求甲○○向告訴人轉達前開恫嚇言詞，已如前述，是被
    告前後數次之行為，皆係在時間、空間密接情形下，以單一之行為無間斷的接續
    進行，無非欲達其同一恐嚇目的之繼續動作，且實現者為同一個犯罪構成要件，
    應為接續犯，而論以包括一罪，顯與連續數行為而犯同一之罪名者，並不相同，
    是公訴人認被告之數行為係連續犯，容有未洽，附此敘明。爰審酌被告之品行、
    犯罪之動機、目的、手段、所生危害及犯罪後否認之態度等一切情狀，量處如主
    文所示之刑，並諭知易科罰金之折算標準。
據上論斷，應依刑事訴訟法第二百九十九條第一項前段，刑法第三百零五條、第四十
一條，罰金罰鍰提高標準條例第一條前段、第二條，判決如主文。
本案經檢察官陳明珠到庭執行職務。
中      華      民      國      八十九      年     五     月    十五    日
                                      臺灣板橋地方法院刑事第四庭
                                          法  官  劉  大  衛
右正本證明與原本無異
如不服本判決應於送達後十日內向本院提出上訴狀
                                          書記官  蕭  興  南
中      華      民      國      八十九      年     五     月    十九    日
附錄本案論罪科刑法條全文：
刑法第三百零五條
以加害生命、身體、自由、名譽、財產之事恐嚇他人，致生危害於安全者，處二年以
下有期徒刑、拘役或三百元以下罰金。


司法院資訊處製作；財團法人民間司法改革基金會備份。
